臺灣板橋地方法院刑事判決　　　　　　100年度交訴字第110號
公　訴　人　臺灣板橋地方法院檢察署檢察官
被　　　告　吳坤垠
選任辯護人　梁基暉律師
上列被告因公共危險等案件，經檢察官提起公訴（99年度偵字第
17491 號），本院判決如下：
    主  文
吳坤垠無罪。
    理  由
一、公訴意旨略以：被告吳坤垠係大貨車司機，平日以載運蔬菜
    營生，為從事駕駛業務之人。於民國98年12月21日18時許，
    其駕駛車牌號碼MX-621號營業大貨車（拖曳有車牌號碼PU-7
    5 號子車），沿臺北縣中和市（現改制為新北市中和區○○
    ○路往臺北市方向，行經該路與福美路交叉口、行駛上華中
    橋之際，適被害人林翠娥騎乘車牌號碼PJ8-576 號普通重型
    機車於同向行駛，被告本應注意車前狀況及兩車併行之間隔
    ，隨時採取必要之安全措施，而依當時夜間天氣晴、柏油道
    路、路面乾燥無缺陷、無障礙物且視距良好等情況，並無不
    能注意之情事，竟疏未注意，其所駕駛上開大貨車右側車身
    不慎擦撞同向行駛被害人騎乘之機車，致被害人當場人車倒
    地，並受有骨盆輾壓性骨折，引發出血性休克而死亡。被告
    駕駛前開動力交通工具肇事後，竟未下車察看並報警處理，
    而逃逸離去，案經路人報警處理，始循線查悉上情。因認被
    告涉犯刑法第185 條之4 肇事逃逸罪嫌、第276 條第2 項之
    業務過失致死罪嫌等語。
二、按犯罪事實應依證據認定之，無證據不得認定其犯罪事實；
    又不能證明被告犯罪者，即應諭知無罪之判決，刑事訴訟法
    第154 條第2 項、第301 條第1 項分別定有明文。再按事實
    之認定，應憑證據，如未能發現相當證據，或證據不足以證
    明，自不能以推測或擬制之方法，為裁判基礎；苟積極證據
    不足為不利於被告事實之認定時，即應為有利於被告之認定
    ；又認定犯罪事實所憑之證據，雖不以直接證據為限，間接
    證據亦包括在內，然而無論直接證據或間接證據，其為訴訟
    上之證明，須於通常一般之人均不致有所懷疑，而得確信其
    為真實之程度者，始得據為有罪之認定，倘其證明尚未達到
    此一程度，而有合理之懷疑存在而無從使事實審法院得有罪
    之確信時，即應由法院為諭知被告無罪之判決，最高法院40
    年臺上字第86號、30年上字第816 號、76年度臺上字第4986
    號判例意旨足資參照。次按刑事訴訟法第161 條已於91 年2
    月8 日修正公布，修正後同條第1 項規定：檢察官就被告犯
    罪事實，應負舉證責任，並指出證明之方法。因此，檢察官
    對於起訴之犯罪事實，應負提出證據及說服之實質舉證責任
    。倘其所提出之證據，不足為被告有罪之積極證明，或其闡
    明之證明方法，無從說服法官以形成被告有罪之心證，基於
    無罪推定之原則，自應為被告無罪判決之諭知（最高法院92
    年台上字第128 號判例亦同此意旨）。又按「汽車駕駛人依
    規定遵守交通規則行車時，得信賴其他汽車駕駛人亦能遵守
    交通規則，故關於他人違規行為所導致之危險，僅就可預見
    ，且有充足時間可採取適當之措施以避免結果之發生時，負
    其責任，對於他人突發不可知之違規行為並無防止之義務。
    又刑法上之過失犯，以行為人對於犯罪結果之發生按其情節
    應注意，並能注意，而不注意者，始克相當；若事出突然，
    依當時情形，不能注意時，縱有結果發生，仍不得令負過失
    責任。」最高法院87年度台非字第337 號判決、87年度台上
    字第2457號判決意旨足資參照。
三、公訴人認被告涉有業務過失致死罪嫌及肇事逃逸罪嫌，無非
    以被告之供述、證人張百慧於偵訊時具結之證述、監視器翻
    拍畫面24張、臺北縣政府警察局（現改制為新北市政府警察
    局，下同）中和第二分局（下簡稱中和第二分局）99年4 月
    16日北縣警中二刑字第0990013386號函所附車禍死亡現場勘
    察報告、內政部警政署刑事警察局99年3 月29日刑鑑字第09
    9000884 號鑑定書、法務部法醫研究所（98）醫剖字第0981
    104101號解剖報告書、道路交通事故現場圖、道路交通事故
    調查報告表、臺灣板橋地方法院檢察署（下稱板橋地檢署）
    勘驗筆錄、檢驗報告書各1 份、現場照片及相驗照片等為其
    主要論據。然訊據被告固坦認伊於前開時間，駕駛前開大貨
    車行經前開事故地點，及被害人人車倒地受傷後死亡之事實
    ，惟堅決否認有何業務過失致死及肇事逃逸之犯行，並辯稱
    ：當日伊行駛過程中並沒有什麼異狀；且該車車身很長，並
    有卡車之引擎聲音，爬坡時發生聲響，伊確實沒有聽到機車
    撞擊的聲音等語置辯。辯護人為其辯護稱：本件車禍事故之
    發生，公訴人雖認係被告駕駛前開之大貨車後附聯結之子車
    擦撞到被害人所騎乘之機車，被害人因而撞擊橋墩摔倒在地
    ，其骨盆遭該子車之輪胎輾壓過，但兩車之撞擊點係在被告
    所駕駛大貨車之子車右後車身，並非在被告駕駛車輛之前端
    ，自難認被告有未應注意車前狀況之過失；況依卷內證據，
    亦無法證明本件車禍事故發生擦撞前，被害人所騎乘之機車
    係在被告所駕駛之大貨車前方，或被告駕駛該大貨車自後方
    超越被害人所騎乘之機車而擦撞致被害人再撞擊橋墩人跌落
    ，故難認被告有未保持行車間隔距離之過失行為；而依中和
    二分局前開函附之車禍死亡現場勘驗報告所示，該機車左後
    視鏡鏡面及左側車身有橙色轉移物質，與該大貨車之子車右
    側防護欄（橙色）成分相似，且兩者高度相近，研判兩車碰
    撞云云，但兩者之高度實有落差，並不相一致，難認兩車有
    碰撞；而被告駕駛該大貨車係以一般正常之速度行駛在車道
    中，並無過於偏向外側車道，且駕駛人除非要變換車道或轉
    彎，最重要者乃為注意車前狀況，不可能要求其不斷轉頭觀
    看照後鏡以察覺後車有無超越或併行，而苛求其持續修正與
    外側車道間之間隔距離，且因駕駛座位於左側，對於右側併
    行之車輛之間隔距離，事實上亦不易估計，反而是左側車輛
    對於其與右側車輛之併行間隔距離，較容易判斷，是本件難
    認被告有違反兩車併行間隔之過失；至肇事逃逸部分，公訴
    人認被害人倒地遭子車右後輪輾壓，然當時被告大貨車及子
    車係滿載，參酌臺灣高等法院97年度上訴字第113 號判決中
    所示之勘驗情形，被告大貨車及子車加上載貨，二車總重量
    約25噸，車輛行駛中聲響已屬極大且彈動，且上橋踩油門加
    速，因大貨車重型車輛之加速聲音更大，亦確實會掩蓋住擦
    撞聲或機車倒地聲，被告確實未曾聽聞被害人機車擦撞聲或
    機車倒地聲，自難認被告當時係在明知已肇事之情況下而有
    逃離現場之故意等語。
五、有關證據能力部分：刑事訴訟法第159 條第1 項雖規定，被
    告以外之人於審判外之言詞或書面陳述，除法律有規定外，
    不得作為證據。惟同法第159 條之5 明定：「被告以外之人
    於審判外之陳述，雖不符前4 條之規定，而經當事人於審判
    程序同意作為證據，法院審酌該言詞陳述或書面陳述作成時
    之情況，認為適當者，亦得為證據。」、「當事人、代理人
    或辯護人於法院調查證據時，知有第159 條第1 項不得為證
    據之情形，而未於言詞辯論終結前聲明異議者，視為有前項
    之同意。」，其立法理由在於傳聞證據未經當事人之反對詰
    問予以核實，乃排斥其證據能力。惟當事人如放棄對原供述
    人之反對詰問權，於審判程序表示同意該等傳聞證據可作為
    證據，此時，法院除認該傳聞證據欠缺適當性外，自可承認
    其證據能力。又當事人、代理人或辯護人於調查證據時，知
    有刑事訴訟法第159 條第1 項不得為證據之情形，卻表示「
    對於證據調查無異議」、「沒有意見」等意思，而未於言詞
    辯論終結前聲明異議者，應視為已有將該等傳聞證據採為證
    據之同意，最高法院93年度台上字第3533號、94年度台上字
    第2976號判決亦採同一見解。經查：本案被告、辯護人及檢
    察官於本院審判期日，對於下列經本院調查之證據方法，均
    表示對證據能力不爭執，復於審判期日就本院一一提示之前
    揭證據方法於言詞辯論終結前，均亦未就所調查之證據主張
    有刑事訴訟法第159 條第1 項不得為證據之情形，是參照上
    開說明要旨，本案經調查之證據，均有證據能力，合先敘明
    。
六、經查：
(一)、被告於前開時間駕駛該大貨車行經該本件事故地點，斯時大
    貨車及附掛之子車均滿載，適有被害人騎乘前開機車與其同
    向行駛，而嗣被害人人車倒地後，係受有骨盆輾壓性骨折，
    引發出血性休克而死亡，及於本件車禍事故發生後，被告並
    未停車或下車查看，卻係駕駛該大貨車駛離現場之事實，業
    據被告坦認屬實，核與證人即斯時在該大貨車上擔任副手且
    坐在副駕駛座之卓俊瑋於偵訊及本院審理時具結之證述、證
    人即目擊證人張百慧於偵訊及本院審理時具結之證述、證人
    即斯時在該大貨車上坐在駕駛座與副駕駛座中間之洪明寬於
    偵訊時具結之證述、證人即目擊證人陳孟哲於本院審理時具
    結之證述情節大致相符，並有道路交通事故現場圖、道路交
    通事故調查報告表(一)、(二)各1 份、現場照片27張、診斷證明
    書（詳見98年度相字第1700號相驗卷〈下稱相驗卷〉第17至
    20、22至35、52頁）在卷可證，而被害人確因本件車禍遭輾
    壓造成骨盆輾壓性骨折而引發出血性休克死亡等情，並經板
    橋地檢署檢察官督同檢驗員相驗屬實，且經法務部法醫研究
    所法醫師解剖鑑定無訛，此有勘驗筆錄2 份、檢驗報告書、
    法務部法醫研究所（98）醫剖字第0981 104101 號解剖報告
    書暨（98）醫鑑字第0991100013號鑑定報告書、相驗屍體證
    明書各1 份及相驗、解剖照片合計18張（詳見相驗卷第54、
    56至61、66、102 至111 、139 至147 頁反面、第168 頁）
    在卷可稽。是前開事實，洵堪認定屬實。
(二)、本案爭點厥為被告於前開時、地，於駕駛該大貨車時，是否
    有本應注意車前狀況及兩車併行之間隔，隨時採取必要之安
    全措施，卻疏未注意及此，其所駕駛之前開大貨車右側車身
    不慎與被害人所騎乘之前開機車發生擦撞，致被害人人車倒
    地並受有前開傷勢而死亡？以及被告是否明知其於前開時、
    地駕車肇事後，卻仍未停留現場而駕車離去？本院得心證之
    理由，茲分述如下：
１、經員警勘察前開機車之車尾後手把上有黑色轉移物（證物編
    號B1，如相片24至25），左側車身有刮擦痕及紅色轉移物，
    高度67至69公分（證物編號B2，如相片26至28），左後視鏡
    就面上有朱紅色轉移痕跡，高度94至97公分（證物編號B3，
    如相片29至30），左手把有刮擦痕跡（證物編號B4，如相片
    33至34），車手蓋左下側有紅色轉移物質（證物編號B5，高
    度89公分，如相片35至37）；前開大貨車之子車車身下方有
    紅色置貨架及防捲護欄，於右後外車輪外側發現1 道淺色刮
    擦痕跡（證物編號A1，如相片45至46），於右後防捲護欄右
    外側下緣發現黑色轉移物質（證物編號A2，高度89公分，如
    相片57至60），且於右後外輪採集輪胎標準品（證物編號A3
    ）及右側防捲護欄採集油漆碎片標準品（證物編號A4），並
    將上開證物送請內政部警政署刑事警察局鑑驗結果：證物編
    號B3（採自該機車左後視鏡鏡面之油漆擦痕）之橙色擦痕物
    質檢出醇酸- 三聚氰胺樹脂，填充劑硫酸鋇等成分；而證物
    編號A4（採自該大貨車之子車防捲護欄之油漆標準品）之橙
    色層A4-A檢出醇酸- 三聚氰胺樹脂，填充劑硫酸鋇等成分；
    研判B3與A4-A相似乙節，此有中和第二分局99年4 月12日北
    縣警鑑字第0990056965號函暨現場勘察報告1 份、現場及車
    輛照片、路口監視器翻拍照片、解剖照片合計100 張、內政
    部警政署刑事警察局99年3 月29日刑鑑字第0990008848號鑑
    定書1 份（詳見相驗卷第119 至15 8頁）附卷足證，是以，
    前開機車車手蓋左下方紅色轉移物質（證物編號B5）之位置
    高度89公分與前開大貨車之子車右後防捲護欄右側下緣發現
    黑色轉移物質（證物編號A2）之位置高度89公分相同，且於
    前開機車左側車身（證物編號B2）、左後視鏡鏡面（證物編
    號B3）、車手蓋左下側（證物編號B5）均發現紅色轉移物質
    ，其中B3之成分經鑑驗與前開大貨車之子車右後防捲護欄（
    證物編號A4）油漆之成分相似，堪認前開大貨車之子車右後
    外側防捲護欄與前開機車之左側確實有發生擦撞；另該機車
    前擋板及大燈右下方有黃色轉移物質（高度50至60公分，如
    相片20、22、23），而現場景平路上華中橋右側橋墩內側有
    撞擊刮擦痕跡（高度50至80公分，如相片4 至6 ），兩者高
    度相似，足認該機車之右前側曾撞擊該處橋墩；復觀諸前開
    大貨車之子車照片（如相片46，相驗卷第132 頁）所示，該
    子車右側防捲護欄係位於該子車右後輪胎後面即該子車最後
    面之位置，而被害人受有骨盆輾壓骨折，已如前述，且被害
    人背部有疑似遭輾壓情形（如相片78，相驗卷第142 頁），
    核與前開解剖認被害人受有條形右腰部（15公分）及恥骨（
    15公分）挫擦傷，且右側腸骨及尾骨開放性骨折、兩側恥
    骨破碎性骨折、左側肋骨（5-8 側）骨折相合，況經證人張
    百慧迭於偵訊及本院審理時具結證稱：伊騎腳踏車沿景平路
    往華中橋方向，在景平路與福美街口等紅綠燈，看到伊正前
    方有1 輛機車倒下，聲音滿大的，倒下時旁邊沒有人車，是
    因為倒下的聲音太大聲，伊才注意到；看到大貨車直行、輾
    過去，但伊看到輾過去時那個人就沒有在動；大貨車後輪輾
    過去這個人中間；伊沒有注意到機車在大貨車前方行駛或是
    在右側行駛，是因為機車倒地聲音伊才注意到；死者倒時旁
    邊都沒有東西，且他也沒有站起來，後面的車子後輪就輾過
    去；被害人自己倒的，車子後輪才輾過去，被害人是往左倒
    等語（詳見相驗卷第73至76 頁、本院卷(一)第134 頁、第136
    頁、第136 頁反面）明確，堪認被害人確曾遭前開大貨車之
    右後輪胎輾壓。故被害人所騎乘之前開機車右前側與華中橋
    橋墩處發生碰撞，且該機車左側亦與該大貨車之子車右後防
    捲護欄擦撞，而被害人倒地後遭該大貨車之子車輪胎輾壓屬
    實。則被告及辯護人辯稱：被告所駕駛之前開大貨車並未與
    被害人所騎乘之前開機車發生擦撞云云，即屬無據。
２、又經本院勘驗前開肇事路段之路口監視器錄影光碟1 片，並
    製作勘驗筆錄1 份（詳見本院卷(一)第62至104 頁）附卷足佐
    ，從勘驗結果可知，被告所駕駛之前開大貨車行經前開肇事
    路段即景平路往華中橋方向，在該路段與福美街交岔路口停
    等紅燈時，其即行駛在外側車道上，待該交岔路口之號誌轉
    變成綠燈時，被告所駕駛之大貨車再度往前直行後（即如光
    碟畫面標示時間「18：07：17」），被害人所騎乘之機車始
    自該大貨車右後方之最外側車道往前直行（即如光碟畫面標
    示時間「18：07：26」），並逐漸往左偏向外側車道而駛近
    該大貨車子車右後車身之右後輪胎處，且依照該機車車尾燈
    判斷該機車亦駛入外側車道內（此部分詳見前開勘驗筆錄第
    31至41頁即本院卷(一)第92至102 頁之翻拍照片編號2 至4 所
    示），是以，被害人所騎乘之機車雖與被告所駕駛之大貨車
    同向行駛，但其本係行駛在前開大貨車之右後方最外側車道
    ，待前開大貨車往前直行欲上橋之際，被害人始往左偏向駛
    近大貨車之子車右後車身處而與該大貨車同行駛在外側車道
    上，足認於本件事故發生前，被害人並非行駛在被告之前方
    ，被告顯無應注意車前狀況之過失。
３、復查兩車原本亦非併行之狀況，而係被害人騎乘該機車自景
    平路往華中橋方向之最外側車道往左偏駛向與被告所駕駛之
    大貨車同一車道即外側車道內，且在該大貨車之子車右後車
    身處，已如前述；另經本院勘驗前開大貨車結果：自車頭保
    險桿起至子車車尾共19.85 公尺，車頭車寬為2.36公尺乙節
    ，此有本院勘驗筆錄1 份（詳見本院卷(一)第31至61頁）在卷
    可證，而揆諸前開現場圖所示（詳見相驗卷第17頁），景平
    路往華中橋方向之外側車道寬3.1 公尺，且華中橋往臺北方
    向之外側車道寬3.3 公尺，被告既係沿著景平路外側車道行
    駛往華中橋方向行駛，待上華中橋時仍行駛在外側車道內，
    則該外側車道顯然僅餘車道寬0.74公尺、0.94公尺，而被害
    人卻欲與同向在其前方行駛之該大貨車在同一外側車道內併
    行，且依當時情形，被告所駕駛之聯結車本已行駛在被害人
    機車之前方且被告並無任意變換車道之情狀，既係被害人自
    後方駛近被告所駕駛之大貨車而導致該機車撞擊華中橋之橋
    墩及與該大貨車之子車右後防捲護欄發生擦撞，被告實無法
    在充足時間內，得以控制欲自後方超車之被害人因未及注意
    兩車併行間隔所製造之風險，亦即難令被告為其無法預見之
    被害人的過失行為負責，復以被告所駕駛聯結車之長度，實
    難期待被告能在被害人向左傾倒時，尚能及時採取任何可防
    止結果發生之必要安全措施。從而，尚難認被告就本件事故
    之發生，有何過失之行為。
４、至肇事逃逸罪嫌部分：雖證人張百慧於偵訊時證稱：大貨車
    輾過去時，沒有停下，當時沒有人去追大貨車；（問：你看
    到大貨車輾過去時，他有無類似減速或有意識到的行為？）
    好像有稍微速度慢一點云云（詳見相驗卷第74頁），然業經
    證人張百慧於本院審理時證稱：我沒有注意到貨車有無停頓
    ，因為發生車禍，我以為他會停下，但他並沒有，該處是上
    坡，可能會減速吧，我不會開車，不知道是不是因為上坡所
    以會減速，我感覺速度有減緩，但後來就接著開車等語明確
    （詳見本院卷(一)第135 頁反面），而斯時被告所駕駛之大貨
    車含子車均係滿載之情況，且該路段係上坡路段，被告所駕
    駛之大貨車在爬玻之情況下，其車速自有減緩之可能，則被
    告車速之減緩，並不代表被告業已察覺其與右後方之被害人
    機車發生擦撞或是被害人機車撞擊橋墩或是被害人機車倒地
    之情狀。再者，斯時與被告同車之證人卓俊瑋及洪明寬均未
    聽聞聲響或注意到前開機車倒地乙節，業據證人卓俊瑋於偵
    訊及本院審理時證稱：當時我坐在副駕駛座、靠窗位置；路
    途中沒有發生車禍，車子也沒有與別的車碰撞；經過華中橋
    時沒有聽到砰的聲音撞到車子；車子上橋時，我沒有回頭看
    ，因為等紅燈那邊有一個路口，正常過路口時我會看一下，
    但當時車子是直行，變綠燈，我就沒有回頭看；上橋時，並
    沒有發現有車子靠近我們大貨車；如果是轉彎時，我會探頭
    出去看，行經該路段時，因為沒有轉彎，所以我看車子的後
    照鏡，看有沒有發現車子靠近，如果沒有的話，我會告訴司
    機說沒有車子靠近，而當時我看後面沒有車子，我告訴被告
    說沒有車子；當天上橋時，並沒有聽到聲響，我也沒有回頭
    看肇事地點；當時車窗有開一個縫，可以聽到車外的碰撞聲
    音，但當天並沒有聽到機車撞到橋頭的聲響等語（詳見99年
    度偵字第17491 號偵查卷〈下稱99偵17491 卷〉第12至13頁
    、本院卷(二)第31至34頁），及證人洪明寬於偵訊時證稱：當
    時我坐中間，卓俊瑋坐靠窗；上橋時並沒有聽到砰的聲音、
    車子倒，卓俊瑋也沒有說等語（詳見99 偵17491 卷第7 至8
    頁）明確，核與被告辯稱：卓俊瑋並沒有說有聽到車子壓過
    機車之聲音，他當時是坐在右座沒有說等語相合，且依前開
    本院勘驗前開大貨車之結果所示（詳如本院卷(一)第31至61頁
    ）：自車頭保險桿起至子車車尾共19.85 公尺，車頭車寬為
    2.36公尺，且自駕駛座觀看右側第2 、3 個照後鏡可見右側
    車頭及右側路況，而自副駕駛觀看右側第2 、3 個照後鏡遭
    車桿擋住視線，經往前傾身觀看右側第2 、3 個照後鏡，可
    見右側車頭及右側路況等情，是不論自該大貨車之駕駛座或
    是副駕駛座觀看右側照後鏡均僅能見到右前車頭及右側路況
    ，並無法見到該子車車尾之情況（如本院卷(一)第49至51、56
    頁之照片所示），苟證人卓俊瑋並未探頭往後查看該大貨車
    之車後情狀者，被告及證人卓俊瑋均顯然無從自右側照後鏡
    查悉被害人之機車倒地乙事；況公訴人雖聲請傳喚證人陳孟
    哲，待證事實為被害人遭大貨車輾過時，該大貨車副駕駛座
    之人有將頭伸出車外並朝該大貨車右後方查看後，該大貨車
    始繼續駛離車禍現場，然經證人陳孟哲到庭具結證稱：我沒
    有注意到撞擊情況，我當時在路口便利商店等我女兒下課，
    我有聽到撞擊聲音，便利商店在橋頭的路口；聲音很大，但
    我是隔著橋墩，所以沒看到撞擊經過，只有聽到聲響，我回
    頭看，看到很多人、汽車、機車停在橋頭，我看到一台大卡
    車經過，是載送菜的大卡車，是否有1 、2 節我沒有注意，
    因為是一瞬間的事情；那台大貨車沒有停下來；大貨車上的
    人沒有從車窗探頭出來，但我有看到臉，不像是一般我們有
    探頭出來看的情形，我站的角度只有看到他的臉；該車窗是
    半關起來的；我沒有注意到副駕駛座的人有無回頭轉向司機
    ；當時我隔著一條馬路，當時車流量很大，因為是下班時間
    ，我聽到聲響是蠻大聲的，是東西撞擊到地上的聲音，沒有
    煞車聲，除了蹦一聲之外，還有拖動的聲音，我距離撞擊點
    約8 公尺等語（詳見本院卷(二)第34頁反面至第頁）至明，而
    衡諸證人陳孟哲與被告或是被害人素不相識，僅為案發時恰
    巧聽聞到該機車倒地之撞擊聲及目擊前開大貨車駛離之情況
    ，應無虛詞偏袒一方之必要，故證人陳孟哲前開證述，堪以
    採信。是以，證人陳孟哲證述該大貨車上之副駕駛座人員並
    未從車窗探出頭乙節，亦核與前開證人卓俊瑋、洪明寬之證
    述及被告前開辯解相符，且證人陳孟哲斯時所站之位置係在
    該肇事路口旁之便利商店（即如相驗卷第35、123 頁、本院
    卷(一)第111 頁之現場照片、網路街景照片所示），僅相隔 1
    條馬路、距離約8 公尺，與被害人撞擊華中橋橋墩之位置相
    距不遠，其對於該機車撞擊聲響之感受必然明顯，而被告及
    證人卓俊瑋、洪明寬等人斯時在車內，該大貨車全車長約19
    .85 公尺，渠等距離被害人機車撞擊橋墩或是機車倒地之位
    置顯然較證人陳孟哲與該肇事地點之距離為遠，渠等是否在
    車內確實可聽聞到該大貨車車後之撞擊聲響，並非無疑；且
    因汽車行駛在道路中，行進間無論有無輾壓物體，原本即會
    上下晃動，為眾所週知之事實，則被告斯時係駕駛該大貨車
    行經該肇事路段上橋爬坡，並在車輛滿載之情況下，其是否
    確能察覺該車之子車右後輪輾壓到被害人而車身有何異狀，
    顯有可疑；況查於本件車禍發生後，並無其他人或車輛追趕
    被告，甚至追上被告而告知被害人機車倒地受傷之事，此有
    證人張百慧、卓俊瑋證述明確，益證被告辯稱：伊並不知道
    被害人機車倒地或是該機車與子車發生擦撞等語，即屬有據
    。故既無積極證據證明被告係知悉被害人機車撞擊橋墩或與
    其子車防捲護欄擦撞，或是其子車右後車輪輾壓被害人而肇
    致本件車禍，故其雖於本件車禍事故發生後，未予停留而駛
    離現場，即尚難遽認被告係基於肇事逃逸之故意，自與刑法
    第185 條之4 肇事逃逸之構成要件不合。
七、綜上所述，本件車禍之肇事原因，應係被害人騎乘機車由右
    後方往前欲與被告所駕駛之前開大貨車併行時，未與本在前
    方外側車道行駛之被告聯結車保持足夠之安全併行距離，致
    上開機車撞擊華中橋橋墩及與被告所駕駛之前開大貨車子車
    右後防捲護欄擦撞而人車倒地，被害人因而遭被告前開大貨
    車之子車右後輪碾壓而不治身亡，而被告當時在其遵行車道
    內行駛，既無變換車道或右轉之意圖，且無證據足資證明被
    告所駕駛之大貨車有向右偏行之情事，被告既係行駛於被害
    人所騎乘之機車前方，其就本件車禍之發生，實無何應注意
    而疏於注意之過失可言，此外，復查無其他積極證據足以證
    明被告有公訴人指訴之過失致人於死之犯行，被告所辯其就
    本件車禍之發生並無過失云云，應堪採信。又被告所駕上開
    大貨車與被害人機車發生擦撞且輾壓被害人的位置均為該大
    貨車之子車，且因滿載之故，事實上位在母車駕駛座之被告
    係有可能沒有感覺，且並查無其他證據足資證明被告當時係
    在明知已肇事之情形下而有逃離現場之行為，被告所辯其並
    無肇事逃逸之故意等語，亦堪採信。故被告所涉業務過失致
    死及肇事逃逸等犯行，均屬不能證明，應為被告無罪之諭知
    。
據上論斷，應依刑事訴訟法第301 條第1 項，判決如主文。
本案經檢察官莊惠真到庭執行職務。
中    華    民    國   100    年    11    月    30    日
                  刑事第十庭    審判長法  官  林淑婷
                                      法  官  陳昭筠
                                      法  官  饒金鳳
以上正本證明與原本無異。
如不服本判決，應於判決送達後10日內，向本院提出上訴書狀，
且上訴書狀應敘述具體理由，而上訴書狀未敘述上訴理由者，應
於上訴期間（即自收受判決書之翌日起算10日）屆滿後20日內補
提理由書。
                                      書記官  許雅琪
中    華    民    國   100    年    12    月    5     日